臺灣臺北地方法院刑事判決
110年度訴字第588號
公  訴  人  臺灣臺北地方檢察署檢察官
被      告  陳裕璋




            馬唯珍




            徐秀美


上列被告等因詐欺案件，經檢察官提起公訴（110年度偵字第126
40號），被告等於本院準備程序中就被訴事實為有罪之陳述，經
告知簡式審判程序之旨，並聽取檢察官、被告等之意見後，本院
合議庭裁定由受命法官獨任依簡式審判程序審理，並判決如下：
    主  文
一、丁○○犯三人以上共同詐欺取財罪，處有期徒刑壹年壹月。緩
    刑貳年。緩刑期間付保護管束，並應於本判決確定之日起壹
    年內，接受法治教育貳場次。扣案如附表二編號1所示之物
    沒收之。
二、乙○○犯三人以上共同詐欺取財罪，處有期徒刑壹年壹月。緩
    刑貳年。緩刑期間付保護管束，並應於本判決確定之日起壹
    年內，接受法治教育貳場次。扣案如附表二編號2所示之物
    沒收之。
三、甲○○犯三人以上共同詐欺取財罪，處有期徒刑壹年壹月。緩
    刑貳年。緩刑期間付保護管束，並應於本判決確定之日起壹
    年內，接受法治教育貳場次。扣案如附表二編號3所示之物
    沒收之。
四、扣案之新臺幣拾貳萬元應發還被害人丙○○。　　
    事  實
一、丁○○、乙○○、甲○○均為成年人，依其等智識及一般社會生活
    通常經驗，當悉求職、應徵工作之正常作業流程，且均可預
    見一般人均可自由操作自動櫃員機（下稱ATM）提領款項或
    轉帳，並無支付報酬指示他人代為提領款項之必要，亦可預
    見受領報酬而持來路不明之金融卡至ATM提領款項後，將所
    領得之現金透過他人層層轉交，該工作極有可能係詐欺集團
    為收取詐騙所得款項，而欲掩飾、隱匿犯罪所得之行為，故
    其所應徵、加入之公司極可能係犯罪組織，仍基於參與犯罪
    組織、縱使發生他人因受騙致財產受損、隱匿詐欺犯罪所得
    去向之結果，亦不違背其本意之詐欺取財及洗錢之不確定故
    意而各分別為下列行為：
　㈠丁○○於民國110年3月底起，透過透過報紙廣告應徵「電子遊
    戲場外務」乙職，而加入參與真實姓名年籍不詳LINE中自稱
    「瓜皮」（事後更改暱稱為「.」，以下逕稱其代稱「瓜皮
    」）及真實年籍姓名不詳成員等人所組成以實施詐術為手段
    ，具有持續性及牟利性之結構性組織（無證據證明有未滿18
    歲之成員，下稱本案詐欺集團）中，擔任提款之工作（俗稱
    車手）；乙○○、甲○○分別於110年3月中旬起，亦透過報紙廣
    告應徵「會計」乙職，加入上述相同之詐欺集團（含成員真
    實姓名年籍不詳LINE中自稱「有始有終」、「阿升」、「冠
    宏」等人），擔任收集車手所提領詐騙款項之工作（俗稱收
    水）。
　㈡本案詐欺集團之分工方式，係先由該詐欺集團不詳成員以附表
    所示方式詐騙丙○○，致丙○○誤信為真，而依指示將附表「匯
    款時間與匯款金額欄」所示之時間、金額匯入附表一「收受
    匯款帳戶（人頭帳戶）欄」所示之金融帳戶內，再由丁○○依
    「瓜皮」之指示，持由其提供收取之人頭帳戶提款卡及密碼
    ，於附表一所示之「提領時間及提款金額」、「提領地點」
    領款後，即於同日下午1時30分許，於「統一便利商店（統
    聯門市）」外，將提領所得款項交付予到場收款之乙○○。乙○○復依「瓜皮」之指示，於同日時51分許，至位於臺北市○○
    區○○街00巷00號之「統一便利商店（統新門市）」外，將上
    述款項交付予到場收款之甲○○。嗣丁○○、乙○○、甲○○分別遭
    現場埋伏之員警逮捕，並扣得贓款現金新臺幣（下同）12萬
    元，而循線查悉上情。
二、案經桃園市政府警察局桃園分局報告臺灣臺北地方檢察署（
    下稱臺北地檢署）檢察官偵查後起訴。
    理  由
壹、認定事實所憑之證據及理由
　　上述事實業經被告丁○○、乙○○、甲○○等3人於本院準備程序
    及審理時均坦承不諱（見本院訴字卷第104頁、第186頁、第
    192頁、第202至203頁），復與證人即丙○○於警詢時之指述
    大致相符（見臺北地檢署110年度偵字第12640號卷【下稱偵
    卷】第189頁），並有如附表一「證據索引」欄所示各該證
    據可稽，足認被告3人上述任意性自白與事實相符，應堪採
    信，是本案事證明確，被告3人之犯行洵堪認定，應依法論
    科。
貳、論罪科刑
一、罪名：
　㈠組織犯罪防制條例所稱之犯罪組織，係指3人以上，以實施強
    暴、脅迫、詐欺、恐嚇為手段或最重本刑逾5年有期徒刑之
    罪，所組成具有持續性或牟利性之有結構性組織，同條例第
    2條第1項定有明文。依本案犯罪情節，成員間係以詐騙他人
    金錢、獲取不法所得為目的，推由某成員以詐術騙取告訴人
    匯入金錢至人頭帳戶後，復透過相互聯繫、分工、交付人頭
    帳戶提款卡等環節自帳戶提領贓款，又本案詐欺集團成員除
    被告丁○○、乙○○、甲○○3人外，尚包含「瓜皮」、「有始有
    終」、「阿升」、「冠宏」及向告訴人實施詐術行為等成員
    ，其等核屬3人以上，以實施詐術為手段，所組成具牟利性
    及持續性之有結構性犯罪組織，合於組織犯罪防制條例第2
    條第1項所稱之犯罪組織，至為明確。
　㈡再按行為人在所參與之詐欺犯罪組織行為繼續中，另著手實
    行2次以上之加重詐欺犯行，因該參與詐欺犯罪組織之不法
    內涵較之被夾結之加重詐欺犯行為輕，構成夾結之例外，實
    務上之通說以參與犯罪組織與首次之加重詐欺論想像競合從
    一重之加重詐欺後，此一參與犯罪組織之繼續行為，已為首
    次加重詐欺行為所包攝，自不得另割裂與其他加重詐欺行為
    ，各再論以想像競合犯，以免重複評價，而其後獨立之第2
    次（含）以後之加重詐欺犯行，應單純依數罪併罰之例處理
    ，當無從將一參與犯罪組織行為割裂再另論一參與犯罪組織
    罪，而與第2次（含）以後所犯加重詐欺罪從一重論處之餘
    地。又所謂「首次」之加重詐欺犯行，原則上係以事實上是
    否為首次所犯為判斷標準，例外於行為人如於同時期參與同
    一詐欺集團之數次加重詐欺行為，卻因部分犯行發覺在後或
    偵查階段之先後不同，而分別起訴由不同之法官審理時，為
    裨益法院審理範圍之明確性，以維護審判之安定性，並兼顧
    評價之適切性與被告之訴訟防禦權，應以數案中最先繫屬之
    案件為準，以該案中之「首次」加重詐欺犯行與參與犯罪組
    織罪論以想像競合，該首次犯行縱非事實上之首次犯行，然
    參與犯罪組織之繼續行為，既為該案中之首次犯行所包攝，
    即可認對其參與犯罪組織行為之評價已獲滿足，自不再重複
    於他次犯行論罪科刑，免於過度評價及悖於一事不再理原則
    (最高法院109年度台上字第4852號刑事判決意旨參照)。查
    被告3人與本案詐欺集團之其他加重詐欺犯行部分，就附表
    一所示之行為係被告3人參與本案詐欺集團之首次加重詐欺
    犯行，有被告3人之臺灣高等法院被告前案紀錄表在卷可佐
    ，故本院即應就被告3人為本案加重詐欺犯行，同時論以組
    織犯罪防制條例第3條第1項後段之參與犯罪組織罪。
　㈢洗錢防制法於第2條明定洗錢行為之態樣，並於第14條、第15
    條規定其罰則，俾防範犯罪行為人藉製造資金流動軌跡斷點
    之手段，去化不法利得與犯罪間之聯結，漂白不法利得。洗
    錢行為旨在掩飾、隱匿犯罪及因而獲取之財產利益，自係以
    犯罪之不法所得為標的，雖須先獲取犯罪不法利得，然後始
    有洗錢可言，惟於財產犯罪行為人利用人頭帳戶收取犯罪所
    得之情形，當被害人將款項匯入人頭帳戶之際，非但財產犯
    罪於焉完成，並因該款項進入形式上與犯罪行為人毫無關聯
    之人頭帳戶，以致於自資金移動軌跡觀之，難以查知係該犯
    罪之不法所得，即已形成金流斷點，發揮去化其與前置犯罪
    間聯結之作用，而此不啻為洗錢防制法為實現其防阻不法利
    得誘發、滋養犯罪之規範目的，所處罰之洗錢行為。從而利
    用人頭帳戶獲取犯罪所得，於款項匯入人頭帳戶之際，非但
    完成侵害被害人個人財產法益之詐欺取財行為，同時並完成
    侵害上開國家社會法益之洗錢行為（最高法院109年度台上
    字第1680號判決意同此旨）。是本案詐欺集團成員向附表所
    示「被害人」施用詐術後，為隱匿其等詐欺所得之去向，乃
    令被害人將受騙款項匯至附表一所示收款帳戶內，並由車手
    即被告丁○○前往提領該等款項，再指示收水即被告乙○○向被
    告丁○○收取提領款項，待乙○○收受款項後再依指示將款項轉
    交被告甲○○，透透層層轉交模式，足認業已製造金流之斷點
    ，致檢警無從或難以追查上述犯罪所得，而隱匿該犯罪所得
    之去向，揆諸上述說明，被告3人所為自屬洗錢行為。
　㈣核被告3人就附表一所為，均係犯組織犯罪防制條例第3條第1
    項後段之參與犯罪組織罪、洗錢防制法第14條第1項之洗錢
    罪、刑法第339條之4第1項第2款之3人以上共同詐欺取財罪
    。
　㈤起訴書就事實欄所示犯行，固未論及被告3人犯組織犯罪條例
    第3條第1項後段之參與犯罪組織罪及洗錢防制法第14條第1
    項之洗錢罪，然詐欺集團成員於上述犯行中，透過綿密分工
    ，進行持續性、牟利性、有結構性的本案詐欺行為，且透過
    層層轉手躲避追緝，可認為屬組織犯罪條例所稱之「犯罪組
    織」及洗錢行為業如前述，此部分雖未據起訴，然與已起訴
    、追加起訴有罪部分，為想像競合犯之裁判上一罪關係，應
    為起訴效力所及，並經本院於審理時已告知罪名（見本院訴
    字卷第192頁），無礙被告3人之防禦權，本院爰併予審究。
    　　
三、共犯關係：
　　被告3人與「有始有終」、「瓜皮」、「冠宏」、「阿升」
    等人及本案詐欺集團內其他成員間，就上述事實欄之犯行因
    有犯意聯絡及行為分擔，均應論以共同正犯。
四、罪數關係：
　　詐欺取財罪既係為保護個人之財產法益而設，則關於行為人
    詐欺犯罪之罪數計算，原則上應依遭受詐欺之被害人人數定
    之。就對不同被害人所犯之詐欺取財行為，受侵害之財產監
    督權既歸屬各自之權利主體，且犯罪時間或空間亦有差距，
    應屬犯意各別，行為互殊，均應分論併罰。被告丁○○如附表
    一所示多次提領同一被害人匯入人頭帳戶內之款項，係基於
    單一之決意，於密切接近之時間、地點，接續所為，而侵害
    法益同一，各舉動之獨立性極為薄弱，依一般社會健全觀念
    ，在時間差距上，難以強行分開，在刑法評價上，以視為數
    個舉動之接續施行，合為包括之一行為予以評價，較為合理
    ，而應依接續犯論以包括之一罪。
四、量刑：
　　爰以行為人之責任為基礎，審酌被告3人並非無謀生能力之
    人，卻不思以正途賺取所需，因需錢孔急，竟貪圖可輕鬆得
    手之不法利益，加入本案詐欺集團，由其他成員分工先向他
    人施詐行騙，再由被告丁○○前往提領受騙款項後交給被告乙○○，再由乙○○轉交予甲○○，形成查緝金流上之斷點，無視於
    政府一再宣誓掃蕩詐欺犯罪之決心，猶執意以身試法，所為
    實應嚴懲；惟念被告3人因不諳法令規定，於本案審理時對
    於其等所為坦承己非及悔悟之犯後態度，且其等均非擔任直
    接詐騙被害人之工作，其等所為與上層策畫者及實際實行詐
    術者相比，惡性較輕，兼衡被告3人各自加入本案詐騙集團
    之期間、造成本案被害人之損害程度、侵害法益，且被告丁○○經員警查獲後，即協助員警循線再查獲被告乙○○、甲○○等
    情，被告3人自陳之家庭經濟生活狀況、智識程度（見本院
    訴字卷第203至204頁）等一切情狀，分別量處被告3人如主
    文所示之刑。
五、不予強制工作之說明
　  司法院大法官會議業於110年12月10日以釋字第812號解釋宣
    告組織犯罪防制條例第3條第3項之強制工作係就受處分人之
    人身自由所為限制，違反憲法比例原則及憲法明顯區隔原則
    之要求，與憲法第8條保障人身自由之意旨不符，並自解釋
    公布之日（即110年12月10日）起失其效力，是被告3人雖成
    立參與犯罪組織罪，但因強制工作之規定已失其效力，故本
    案已無再審究被告3人應否宣告強制工作之必要，附此敘明
    。
六、緩刑宣告：
　㈠被告丁○○、乙○○未曾因故意犯罪受有期徒刑以上刑之宣告，
    符合刑法第74條第1項第1款之緩刑要件，有臺灣高等法院被
    告前案紀錄表各1份在卷可稽；被告甲○○固曾因詐欺案件，
    經臺灣高等法院以101年度上易字第411號判處有期徒刑6月
    確定，然其於102年2月1日已因徒刑易服社會勞動執行完畢
    ，亦有臺灣高等法院被告前案紀錄表1份在卷可佐，是被告
    甲○○於該案執行完畢後5年內並無因故意犯罪而受有期徒刑
    以上刑之宣告之情事，而合於刑法第74條第1項第2款得宣告
    緩刑之前提要件。
　㈡本院審酌被告3人等因一時失慮，始罹刑典，信被告3人經此
    偵審程序及罪刑之宣告後，應知所警惕而無再犯之虞，所宣
    告之刑以暫不執行為適當，爰依刑法第74條第1項第1款之規
    定，並衡酌本案之犯罪程度，諭知如主文所示之緩刑期間。
    又為確保被告3人記取教訓並建立尊重法治之正確觀念，認
    有課予一定負擔之必要，爰依刑法第74條第2項第8款規定，
    諭知被告3人應於本判決確定後1年內接受法治教育課程2場
    次，期使被告3人確切明瞭其行為所造成之損害，培養正確
    法治觀念，且應於緩刑期間內付保護管束，以資警惕，以收
    矯正被告及社會防衛之效。另被告3人於緩刑期間若違反上
    開所定負擔情節重大，足認原宣告之緩刑難收其預期效果，
    而有執行刑罰之必要，依刑法第75條之1第1項第4款規定，
    得撤銷其緩刑之宣告，附此敘明。
參、沒收：
一、扣案如附表二編號1至3所示之手機，被告3人均供其與上開
    詐欺集團成員聯繫從事本案詐欺犯罪所用之物，業據被告3
    人供承在卷（見本院訴字卷第196至198頁），爰依刑法第38
    條第2項前段之規定宣告沒收。
二、至扣案如附表二編號4至8所示之金融卡，考量卡片屬個人專
    屬物品或價值非高，倘所有人申請註銷並補發新卡片，原卡
    片已失去功用，是以，如對該等卡片宣告沒收或追徵，實欠
    缺刑法上之重要性，爰依刑法第38條之2第2項規定，不予宣
    告沒收。
三、另被告3人於本院審理時均供稱並未因本件犯行而獲得報酬
    （見本院訴字卷第202至203頁），依卷內事證亦不足證明被
    告3人確獲有犯罪所得，爰無從宣告沒收，併予敘明。
四、按扣押物若無留存之必要者，不待案件終結，應以法院之裁
    定或檢察官命令發還之，刑事訴訟法第142條第1項前段定有
    明文。次按洗錢防制法第18條第1項於105年12月28日修正條
    次，將原洗錢防制法第14條所定「犯第11條之罪者，其犯罪
    所得財物或財產上利益，除應發還被害人或第三人者外，不
    問屬於犯人與否，沒收之。如全部或一部不能沒收時，追徵
    其價額或以其財產抵償之」之沒收規定移至同法第18條第1
    項，並配合104年12月30日及105年6月22日修正公布之中華
    民國刑法，修正條文內容為「犯第14條之罪，其所移轉、變
    更、掩飾、隱匿、收受、取得、持有、使用之財物或財產上
    利益，沒收之；犯第15條之罪，其所收受、持有、使用之財
    物或財產上利益，亦同。」，惟該次修法除為遵守防制洗錢
    金融行動工作組織40項建議中之第4項而擴大洗錢犯罪沒收
    之範圍外，亦配合104年12月30日修正公布之中華民國刑法
    ，讓洗錢行為本身之犯罪所得或犯罪工具之沒收以及發還被
    害人及善意第三人之保障均回歸適用新修正公布之刑法，此
    從該修正說明第二項後段謂：「洗錢行為本身之犯罪所得犯
    罪工具之沒收，以及應發還被害人之保障及善意第三人之保
    障等，應適用104年12月30日及105年6月22日修正公布之中
    華民國刑法沒收專章之規定」即明。查本件扣案如附表二編
    號9所示之現金，其中12萬元係被害人丙○○遭詐欺而分別匯
    款、現金存入至附表一所示之人頭帳戶內，嗣由被告丁○○依
    「瓜皮」之指示陸續提領後，交給被告乙○○，再由被告乙○○
    轉交予被告甲○○，後經警方當場查獲後查扣，而為被害人丙○○遭詐欺而未及交付本案詐欺集團成員之犯罪所得，該等款
    項既經扣案，已非屬被告3人或其所屬詐欺集團所保有，且
    迄未發還被害人丙○○，而本案已無留存上述扣押物之必要，
    爰依上述規定，自應依刑法關於「發還優先」之原則，逕依
    刑法第142條第1項之規定諭知就現金12萬元發還予被害人丙○○即可，無庸先諭知沒收後，再於本案確定後由檢察官依刑
    事訴訟法第473條第1項之規定發還。而其餘扣案逾12萬元部
    分，並無證據可資證明被害人丙○○有此部分被騙金額，亦難
    認為本案之犯罪所得，爰不另諭知沒收，附此敘明。
據上論斷，應依刑事訴訟法第284條之1、第273條之1第1項、第2
99條第1項前段，判決如主文。
本案經檢察官陳建宏提起公訴，檢察官林淑玲到庭執行職務。
中　　華　　民　　國　　110 　年　　12　　月　　29　　日
　　　　　　　　　刑事第二庭    法　官　洪甯雅
以上正本證明與原本無異。
如不服本判決應於收受送達後20日內向本院提出上訴書狀，並應
敘述具體理由；其未敘述上訴理由者，應於上訴期間屆滿後20日
內向本院補提理由書（均須按他造當事人之人數附繕本）「切勿
逕送上級法院」。
　　　　　　　　　　　　　　　　書記官　林意禎
中　　華　　民　　國　　110 　年　　12　　月　　30　　日

◎附表一：
被害人 詐欺時間(民國)與詐騙手法 匯款時間與匯款金額（新臺幣） 收受匯款銀行（人頭帳戶） 提領車手 提款時間及提款金額（新臺幣） 領款地點 收款人 (收水) 證據索引 丙○○ 不詳詐欺集團成員於110年3月31日上午11時47分許，致電丙○○並佯稱：先前詐騙丙○○之車手已為警查獲，是丙○○須依指示操作以進行相關贓款退款事宜云云，致丙○○誤信為真，爰依指示匯款右列款項至右列帳戶。 110年3月31日中午12時54分許、同日下午1時3分許匯款2萬9,985元（扣除手續費15元）、現金存入3萬元 中國信託商業銀行帳號000-000000000000號帳戶（戶名：000；下稱000中信銀帳戶） 丁○○ ⑴110年3月31日下午1時3分許提領6萬元。 ⑵同日時7分許提領3萬元。 ⑶同日時25分許提領3萬元。  統一便利商店（統聯門市）之自動櫃員機（臺北市○○區○○○路0段000○0號） 第一層收水：乙○○ 第二層收水：甲○○ ⑴被害人供述(偵卷第189頁) ⑵內政部警政署反詐騙諮詢專線紀錄表、受理詐騙帳戶通報警示簡便格式表、新北市政府警察局海山分局埔墘派出所受(處)理案件證明單（偵卷第190至198頁） ⑶人頭帳戶交易明細（偵卷第275至282頁、第303至309頁） ⑷自動櫃員機提款明細單（偵卷第49至69頁）、現場蒐證照片暨監視器錄影畫面翻拍照片（偵卷第199至203頁） ⑸被告3人與「瓜皮」所屬詐欺集團成員間之LINE通訊軟體對話紀錄擷圖（偵卷第41至47頁、第101至112頁、第145至149頁）   110年3月31日中午12時51分許現金存入2萬9,985元（扣除手續費15元） （※旋即轉匯至上開000中信銀帳戶） 郵局帳號000-00000000000000號帳戶（戶名：0000）        110年3月31日下午1時6分許現金存入3萬元 （※旋即轉匯至上開000中信銀帳戶） 中國信託商業銀行帳號000-000000000000（戶名：000）號帳戶      

◎附表二：
編號 內容 數量/金額 備註 1 藍色apple廠牌手機 1支 丁○○所有（IMEI碼：000000000000000、門號0000000000號） 2 藍色Samsung手機 1支 乙○○所有（IMEI碼：000000000000000及000000000000000、門號0000000000號） 3 Samsung手機 1支 甲○○所有（IMEI碼：00000000000000000及00000000000000000） 4 郵局金融卡 1張 卡號詳卷 5 土地銀行金融卡 1張 卡號詳卷 6 華南銀行金融卡 1張 卡號詳卷 7 郵局金融卡 1張 卡號詳卷 8 中國信託金融卡 1張 卡號詳卷   9 贓款現金 （新臺幣） 13萬7,000元  


附錄本案論罪科刑法條全文：
中華民國刑法第339條之4
犯第339條詐欺罪而有下列情形之一者，處1年以上7年以下有期
徒刑，得併科100萬元以下罰金：
一、冒用政府機關或公務員名義犯之。
二、三人以上共同犯之。
三、以廣播電視、電子通訊、網際網路或其他媒體等傳播工具，
    對公眾散布而犯之。
前項之未遂犯罰之。

洗錢防制法第2條
本法所稱洗錢，指下列行為：
一、意圖掩飾或隱匿特定犯罪所得來源，或使他人逃避刑事追訴
    ，而移轉或變更特定犯罪所得。
二、掩飾或隱匿特定犯罪所得之本質、來源、去向、所在、所有
    權、處分權或其他權益者。
三、收受、持有或使用他人之特定犯罪所得。

洗錢防制法第14條
有第二條各款所列洗錢行為者，處7年以下有期徒刑，併科新臺
幣5百萬元以下罰金。
前項之未遂犯罰之。
前二項情形，不得科以超過其特定犯罪所定最重本刑之刑。

組織犯罪防制條例第3條
發起、主持、操縱或指揮犯罪組織者，處3年以上10年以下有期
徒刑，得併科新臺幣1億元以下罰金；參與者，處6月以上5年以
下有期徒刑，得併科新臺幣1千萬元以下罰金。但參與情節輕微
者，得減輕或免除其刑。
具公務員或經選舉產生之公職人員之身分，犯前項之罪者，加重
其刑至二分之一。
犯第1項之罪者，應於刑之執行前，令入勞動場所，強制工作，
其期間為3年。
前項之強制工作，準用刑法第90條第2項但書、第3項及第98條第
2項、第3項規定。
以言語、舉動、文字或其他方法，明示或暗示其為犯罪組織之成
員，或與犯罪組織或其成員有關聯，而要求他人為下列行為之一
者，處3年以下有期徒刑，得併科新臺幣3百萬元以下罰金：
一、出售財產、商業組織之出資或股份或放棄經營權。
二、配合辦理都市更新重建之處理程序。
三、購買商品或支付勞務報酬。
四、履行債務或接受債務協商之內容。
前項犯罪組織，不以現存者為必要。
以第5項之行為，使人行無義務之事或妨害其行使權利者，亦同
。
第5項、第7項之未遂犯罰之。